臺灣臺南地方法院民事裁定　　　　　　 96年度簡聲抗字第2號
抗　告　人　甲○○
相　對　人　臺灣銀行股份有限公司
法定代理人　乙○○
以上當事人間聲請停止執行事件，抗告人對於中華民國95年12月
7日本院95年度南簡聲字第193號裁定提起抗告，本院裁定如下：
    主  文
抗告駁回。
抗告程序費用由抗告人負擔。
    理  由
一、本件抗告意旨略以：抗告人所提起第一審請求確認租賃關係
    存在訴訟，雖經判決敗訴，惟已提起上訴在案，則訴訟仍繫
    屬於法院，是原裁定以抗告人所提停止拍賣之聲請，亦因上
    開訴訟已經法院駁回而失所附麗，難認有停止強制執行程序
    之必要云者，顯屬誤會，從而原裁定據以駁回抗告人之聲請
    ，於法自有未當，為此提起抗告，請求廢棄原裁定，並准抗
    告人為相對人提供相當擔保後，准予停止鈞院94年度執字第
    31069號給付借款強制執行事件之執行。
二、按強制執行程序開始後，除法律另有規定外，不停止執行，
    乃在使債權人之債權早日實現，以保障人民之權利。從而除
    有回復原狀之聲請，或提起再審或異議之訴，或對於和解為
    繼續審判之請求，或提起宣告調解無效之訴、撤銷調解之訴
    ，或對於許可強制執行之裁定提起抗告時，法院因必要情形
    或依聲請定相當並確實之擔保，得為停止強制執行之裁定外
    ，已開始之強制執行程序，不得停止，此觀強制執行法第18
    條規定自明。
三、經查，本件抗告人向原法院聲請裁定准其提供擔保後，停止
    本院94年度執字第 31069號給付借款強制執行事件執行程序
    ，其聲請意旨略以：聲請人（即抗告人）已於民國95年 5月
    25日針對上開執行事件提起異議之訴為由。惟查，抗告人於
    95年 5月25日係對相對人提起「請求確認抗告人與第三人吳
    振銘、愛丁堡汽車商旅間就執行標的物有租賃關係存在」之
    訴訟，此有本院95年度南簡字第1016號卷可憑，並非強制執
    行法第18條第 2項所列之異議之訴，亦不符該條所定得為停
    止強制執行之聲請或訴訟之要件，自無該法條規定之適用，
    是縱抗告人所提起之上開訴訟尚未終結，亦不得依強制執行
    法第18條之規定聲請裁定停止強制執行，是抗告人本件聲請
    裁定停止強制執行，自不應准許。原法院裁定予以駁回，雖
    非以此為理由，但結果並無不同，自應維持。從而，本件抗
    告為無理由，應予駁回。
四、依強制執行法第30條之1，民事訴訟法第495條之1第1項、第
    449 條第1項、第95條、第78條，裁定如主文。
中　　華　　民　　國　　96　　年　　2 　　月　　28　　日
                  民事第五庭    審判長法　官　高榮宏
                                      法　官　許蕙蘭
                                      法　官　童來好
以上正本係照原本作成
本裁定不得再抗告
中　　華　　民　　國　　96　　年　　3　　月　　 1　　日
                                      書記官　卓春成
